臺灣苗栗地方法院刑事判決　　　　　　　　　　　　　九十一年度交訴字第七四號
　　公　訴　人　臺灣苗栗地方法院檢察署檢察官
　　被　　　告　乙○○
右列被告因公共危險等案件，經檢察官提起公訴（九十一年度偵字第三四三號、第
三四八○號）及移送併案審理（九十一年度偵字第三八八六號、第四一八四號），本
院判決如左：
    主  文
乙○○駕駛動力交通工具肇事，致人傷而逃逸，處有期徒刑柒月；又竊盜，處有期徒
刑捌月，扣案之鑰匙壹支沒收。應執行有期徒刑壹年貳月，扣案之鑰匙壹支沒收。
    事  實
一、乙○○前有竊盜之犯罪紀錄（未構成累犯），最後一次因竊盜案件，經本院於民
    國九十一年七月三十一日以九十一年苗簡字第六七二號判處有期徒刑六月，並經
    確定在案，尚未執行，仍不知悔改。又於九十一年八月二十一日下午四時二十分
    許，騎乘牌照號碼ＨＣＭ－九一七號重型機車，沿苗栗縣竹南鎮○○街，由南往
    北方向行駛，途經該街與民權街口，不慎與亦行經該路口，為丁○○所騎乘之牌
    照號碼ＳＡＺ－九六五號輕型機車發生碰撞而肇事，致丁○○受有頸椎扭挫傷、
    上唇撕裂傷及兩側上下肢多處挫擦傷等傷害（過失傷害部分，業據檢察官另為不
    起訴處分）；乙○○於駕駛前述動力交通工具之機車肇事致丁○○受傷後，未即
    採取救護或其他必要之措施，僅短暫停於前揭路口後，因畏怯己身乃無照駕駛，
    即逕自駛離逃逸，幸經在現場不遠處，適目擊前狀之員警趕忙尾隨追緝而查獲。
    另意圖為自己不法之所有，於同年八月二十四日下午三時許，在苗栗縣頭份鎮忠
    孝里「金天地大樓」後側，持其所有之鑰匙一支竊取甲○○所有之牌照號碼ＩＪ
    Ｓ－一九八號重型機車，得手後，供作代步使用；嗣於同年月二十八日下午八時
    三十分許，騎乘該機車在苗栗縣頭份鎮○○路與忠孝二路口，為警查獲，並扣得
    鑰匙一支。
二、案經苗栗縣警察局竹南分局、頭份分局移送臺灣苗栗地方法院檢察署檢察官偵查
    起訴。
    理  由
一、業據被告乙○○對於右揭駕車肇事致人受傷逃逸及竊盜等犯行均坦承不諱，核與
    被害人丁○○、甲○○於警訊時分別指述情節互核相符，並有診斷證明書、道路
    交通事故調查報告表、贓物認領保管單、苗栗縣警察局車輛協尋車牌遺失（尋獲
    ）受理報案單各一紙、苗栗縣警察局舉發違反道路交通管理事件通知單二紙、照
    片六張附卷及鑰匙乙支扣案可憑，其自白核與事實相符。本件事證已臻明確，被
    告犯行洵堪認定。
二、核被告所為，係犯刑法第一百八十五條之四駕駛動力交通工具肇事致人受傷逃逸
    罪、同法第三百二十條第一項之竊盜罪。被告所犯上開二罪間，犯意各別，罪名
    不同，應予分論併罰。爰審酌被告前有竊盜之犯罪紀錄，復犯本件竊盜罪，足徵
    其惡性非淺，暨其犯罪之動機、目的、手段，犯罪所生之危害及犯罪後坦承犯行
    ，態度尚好等一切情狀，分別量處如主文所示之刑，並定其應執行之刑。至扣案
    之鑰匙一支，係被告所有，且供犯竊盜罪所用之物乙節，業據被告陳述在卷，應
    依刑法第三十八條第一項第二款併予宣告沒收。
三、移送併辦意旨另以：被告涉於九十一年八月十日九時三十分許，在苗栗縣竹南鎮
    港墘里十一鄰塭內二六號旁，僱請不知情之陳紹康、黃從達駕駛ＳＶ－一０七號
    大貨車，將丙○○所有之白鐵桶一個拖吊至前開大貨車上，而竊取之，因認被告
    涉犯刑法第三百二十條第一項之竊盜罪嫌。訊據被告固坦承上述竊盜犯行；惟查
    ，被告前因於九十一年六月四日七時許，進入位於苗栗縣竹南鎮港墘里十鄰塭內
    二之十號之鴻鈞鐵工廠，竊取葉慶安所有之白鐵板七支乙案，業經本院於同年七
    月三十一日以九十一年度苗簡字第六七二號判處有期徒刑六月，被告已於同年八
    月十四日收受該判決，並於同年九月二日確定等情，業據本院調取本院九十一年
    度苗簡字第六七二號刑事卷宗核閱屬實。按刑事訴訟法第三百零二條第一款規定
    ，案件曾經判決確定者，應為免訴之判決，係以同一案件，已經法院為實體上之
    確定判決，該被告應否受刑事制裁，既因前次判決而確定，不能更為其他有罪或
    無罪之實體上裁判，此項原則，關於實質上一罪或裁判上一罪，其一部事實已經
    判決確定者，對於構成一罪之其他部分，固亦均應適用，但此種事實係因審判不
    可分之關係在審理事實之法院，就全部犯罪事實，依刑事訴訟法第二百六十七條
    規定，本應予以審判，故其確定判決之既判力自應及於全部之犯罪事實，惟若在
    最後審理事實法院宣示判決後始行發生之事實，既非該法院所得審判，即為該案
    判決之既判力所不能及（最高法院三十二年上字第二五七八號判例意旨參照）。
    是既判力對於時間效力之範圍應以最後審理事實法院之宣示判決日為判斷之標準
    。而上開刑事簡易判決未經宣示，自應以判決送達之日起發生既判力，查上述移
    送併辦部分係發生於九十一年八月十日即在前案即九十一年度苗簡字第六七二號
    判決送達之前，且核二者之犯罪構成要件相同，時間復緊接，自堪認被告係基於
    概括之犯意反覆為之，應構成連續犯，而為裁判上一罪。則揆諸上開判例意旨，
    該移送併辦部分應為前案確定判決之既判力所及；是本院即無從併為審理，應退
    還臺灣苗栗地方法院檢察署檢察官另為適法之處理，附此敘明。
據上論斷，應依刑事訴訟法第二百九十九條第一項前段，刑法第一百八十五條之四、
第三百二十條第一項、第五十一條第五款、第三十八條第一項第二款，罰金罰鍰提高
標準條例第一條前段，判決如主文。
 本案經檢察官黃智炫到庭執行職務。
中      華      民      國    九十一    年     十二     月     十九     日
                                    臺灣苗栗地方法院刑事第二庭
                                        法  官  林  燦  都
右正本證明與原本無異。
如不服本判決，應於送達後十日內向本院提出上訴狀（須附繕本），上訴於臺灣高等
法院臺中分院。
                                        書記官  陳  建  分
中      華      民      國    九十一    年     十二     月     十九     日
附錄論罪科刑法條
刑法第三百二十條第一項
意圖為自己或第三人不法之所有，而竊取他人之動產者，為竊盜罪，處五年以下有期
徒刑、拘役或五百元以下罰金。
刑法第一百八十五條之四
駕駛動力交通工具肇事，致人死傷而逃逸者，處六月以上五年以下有期徒刑。
